【裁判字號】    98,裁,1494
【裁判日期】    980618
【裁判案由】    年資
【裁判全文】
最  高  行  政  法  院  裁  定
                                      98年度裁字第1494號
上  訴  人  甲○○
被 上訴 人  國防部海軍司令部
代  表  人  王立申
上列當事人間年資事件，上訴人對於中華民國98年3月19日臺北
高等行政法院97年度訴字第2173號判決，提起上訴，本院裁定如
下：
    主  文
上訴駁回。
上訴審訴訟費用由上訴人負擔。
    理  由
一、按對於高等行政法院判決之上訴，非以其違背法令為理由，
    不得為之，行政訴訟法第242條定有明文。依同法第243條第
    1項規定，判決不適用法規或適用不當者，為違背法令；而
    判決有同條第2項所列各款情形之一者，為當然違背法令。
    是當事人對於高等行政法院判決上訴，如依行政訴訟法第24
    3條第1項規定，以高等行政法院判決有不適用法規或適用不
    當為理由時，其上訴狀或理由書應有具體之指摘，並揭示該
    法規之條項或其內容；若係成文法以外之法則，應揭示該法
    則之旨趣；倘為司法院解釋或本院之判例，則應揭示該判解
    之字號或其內容。如以行政訴訟法第243條第2項所列各款情
    形為理由時，其上訴狀或理由書，應揭示合於該條項各款之
    事實。上訴狀或理由書如未依此項方法表明，或其所表明者
    與上開法條規定不合時，即難認為已對高等行政法院判決之
    違背法令有具體之指摘，其上訴自難認為合法。
二、本件上訴人對於高等行政法院判決上訴，主張：被上訴人因
    檔案保管未周，致無法提供確實年資資料，其可歸責於被上
    訴人，原審應依行政訴訟法第165條第1項及第135條第1項規
    定，審酌情形認上訴人主張為真實，上訴人自民國77年11月
    21日即向國防部陳情年資錯誤問題，上訴人為革命軍人，被
    上訴人為政府機關，自不應主張時效問題等語。原判決以上
    訴人前經被上訴人以61年3月31日（61）泗管字第03036號令
    核定自61年4月1日以中士一級士官號次加給13階（今比照中
    士六級）退伍，支領一次退伍金，入營日期記載為42年7月1
    日，而上訴人之兵籍表亦記載以上訴人42年7月1日入學海軍
    士兵學校並開始服役，堪認屬實，上訴人主張被上訴人61年
    核定之退伍令有誤，惟未依當時之訴願法第1條、第9條及行
    政訴訟法第1條第1項規定，於接到退伍令起之30日法定期間
    內提起訴願以資救濟，上訴人請求更正退伍令之目的既在於
    得於領取退除給與之差額，而依61年4月1日修正之陸海空軍
    士官退伍除役給與發放辦法第27條規定暨84年8月11日公布
    、86年1月1日施行之陸海空軍軍官士官服役條例第41條規定
    ，其請領退除給與權利，自退伍除役之次月起，亦因罹於5
    年時效而消滅，上訴人依法不得再為退除給與權利之請領，
    故其請求將入伍日期更正為37年3月10日，並無理由，合併
    訴請損害賠償請求亦失所附麗，應併予駁回，業已在判決理
    由欄論述綦詳，認事用法均無違誤。核其上訴理由，係就原
    審取捨證據、認定事實之職權行使事項，以一己主觀之見指
    摘其為不當，並就原審已論斷者，泛言未論斷，或就原審所
    為論斷，泛言其論斷矛盾，而非具體表明合於不適用法規、
    適用法規不當、或行政訴訟法第243條第2項所列各款之情形
    ，難認對該判決之如何違背法令已有具體之指摘。依首開規
    定及說明，應認其上訴為不合法。
三、據上論結，本件上訴為不合法。依行政訴訟法第249條第1項
    前段、第104條、民事訴訟法第95條、第78條，裁定如主文
    。
中    華    民    國    98    年    6     月    18    日
                    最高行政法院第一庭
                        審判長法官  鄭  淑  貞
                              法官  劉  介  中
                              法官  曹  瑞  卿
                              法官  帥  嘉  寶
                              法官  胡  方  新
以  上  正  本  證  明  與  原  本  無  異
中    華    民    國    98    年    6     月    19    日
                              書記官  郭  育  玎


司法院資訊處製作；財團法人民間司法改革基金會備份。
